【裁判字號】    98,訴,431
【裁判日期】    980331
【裁判案由】    毒品危害防制條例
【裁判全文】
臺灣臺北地方法院刑事判決               98年度訴字第431號
公  訴  人  臺灣臺北地方法院檢察署檢察官
被      告  甲○○
                    （另案於臺灣臺北監獄執行中）
上列被告因毒品危害防制條例案件，經檢察官提起公訴（九十八
年度毒偵字第五八一號），被告於準備程序中就被訴事實為有罪
之陳述，經本院合議庭裁定改用簡式審判程序，判決如下
    主  文
甲○○施用第一級毒品，累犯，處有期徒刑拾月。
    事  實
一、甲○○前於民國九十年間，因施用毒品案件，經本院以九十
    二年度毒聲字第九七六號裁定送觀察、勒戒後，認無繼續施
    用毒品之傾向，於九十二年十一月四日觀察、勒戒執行完畢
    釋放後，由臺灣臺北地方法院檢察署檢察官於九十二年十一
    月二十一日以九十二年度毒偵緝字第二三四號為不起訴處分
    確定；又因偽造文書、脫逃等案件，經臺灣高等法院分別以
    九十二年度上訴字第一四一○號、九十二年度上訴字第一九
    五號判處有期徒刑一年二月、三年十月確定，並以九十三年
    度聲字第八三一號裁定應執行有期徒刑四年十月確定，經送
    監執行，於九十五年九月八日因縮短刑期假釋出監，付保護
    管束，於九十六年七月十六日保護管束期滿，未經撤銷假釋
    ，其未執行之刑，以已執行論；詎猶不知悔改，於九十七年
    十月三十一日十一時許，基於施用第一級毒品海洛因及第二
    級毒品甲基安非他命之犯意，在其臺北市○○區○○街六十
    六巷三十七弄四十號住處，以將海洛因及甲基安非他命同時
    置入注射針筒加水液化後施打之方式，施用第一級毒品海洛
    因及第二級毒品甲基安非他命，嗣於同日十九時二十五許，
    在新竹縣竹東鎮○○街九十三號，因竊盜為警當場查獲，經
    警採集其尿液送驗，呈嗎啡類及甲基安非他命類陽性反應，
    而悉上情。
二、案經新竹縣政府警察局竹東分局報告臺灣新竹地方法院檢察
    署檢察官呈請臺灣高等法院檢察署檢察長核轉臺灣臺北地方
    法院檢察署檢察官偵查起訴。
    理  由
一、上揭事實業據被告甲○○於本院準備程序（見本院卷第三二
    頁反面）、審理程序（見本院卷第三五頁）中坦承不諱，而
    被告於九十七年十月三十一日在新竹縣政府警察局竹東分局
    偵查對隊採集尿液，經送詮昕科技股份有限公司以ＥＩＡ酵
    素免疫分析法、ＧＣ／ＭＳ氣相層析質譜儀分析法檢驗呈嗎
    啡及甲基安非他命類陽性反應，有新竹縣政府警察局毒品犯
    罪嫌疑人尿液採驗作業管制紀錄（見九十八年度毒偵字第一
    六一號卷第七頁）、詮昕科技股份有限公司九十七年十一月
    十八日濫用藥物尿液檢驗報告（見九十八年度毒偵字第一六
    一號卷第八頁）附卷足憑，足徵被告之自白與事實相符，堪
    以採信。又被告前因施用毒品案件，經本院以九十二年度毒
    聲字第九七六號裁定送觀察、勒戒後，認無繼續施用毒品之
    傾向，於九十二年十一月四日觀察、勒戒執行完畢釋放後，
    由臺灣臺北地方法院檢察署檢察官於九十二年十一月二十一
    日以九十二年度毒偵緝字第二三四號為不起訴處分確定，有
    臺灣高等法院被告前案紀錄表在卷可查（見本院卷第五至三
    十頁）是被告於觀察勒戒執行完畢釋放後五年內再犯本件施
    用第一級毒品、第二級毒品罪，應堪認定，本件事證明確，
    被告犯行已堪認定，應予依法論科。
二、按海洛因、甲基安非他命分屬毒品危害防制條例第二條第二
    項第一款、第二款所規定之第一級、第二級毒品。核被告所
    為係犯毒品危害防制條例第十條第一項之施用第一級毒品罪
    及同條第二項之施用第二級毒品罪，其施用前後持有第一級
    、第二級毒品之低度行為，應分別為嗣後施用之高度行為所
    吸收，不另論罪。又被告將海洛因及甲基安非他命一同摻水
    後以針筒注射施打，係以一行為觸犯施用第一級毒品罪及施
    用第二級毒品罪，為想像競合犯，依刑法第五十五條之規定
    ，應從重之施用第一級毒品罪處斷。又被告前因偽造文書、
    脫逃等案件，經臺灣高等法院分別以九十二年度上訴字第一
    四一○號、九十二年度上訴字第一九五號判處有期徒刑一年
    二月、三年十月確定，並以九十三年度聲字第八三一號裁定
    應執行有期徒刑四年十月確定，經送監執行，於九十五年九
    月八日因縮短刑期假釋出監，付保護管束，於九十六年七月
    十六日保護管束期滿，未經撤銷假釋，其未執行之刑，以已
    執行論有臺灣高等法院被告前案紀錄表附卷足憑（見本院卷
    第五至三十頁），其受前開徒刑之執行完畢後，五年以內因
    故意再犯本件有期徒刑以上之罪，應依刑法第四十七條第一
    項之規定，論以累犯，並加重其刑。爰審酌被告素行不佳，
    前經觀察勒戒等程序並經法院論罪處刑，仍不知悔改，復繼
    續沾染毒品惡習，其施用毒品行為對於自身危害程度非輕、
    其犯罪之動機、目的、手段，暨犯後坦承犯行、態度尚稱良
    好等一切情狀，量處如主文所示之刑。
據上論斷，應依刑事訴訟法第二百七十三條之一第一項、第二百
九十九條第一項前段，毒品危害防制條例第十條第一項、第二項
，刑法第十一條前段、第五十五條、四十七條第一項，判決如主
文。
本案經檢察官羅月君到庭執行職務。
中    華    民    國    98    年    3     月    31    日
                  刑事第十四庭  法  官  李家慧
以上正本證明與原本無異。
如不服本判決應於收受送達後10日內向本院提出上訴書狀，並應
敘述具體理由；其未敘述上訴理由者，應於上訴期間屆滿後20日
內向本院補提理由書（均須按他造當事人之人數附繕）「切勿逕
送上級法院」。
                                書記官  鄭淑丰
中    華    民    國    98    年    3     月    31    日
附錄本件論罪科刑法條：
毒品危害防制條例第10條
施用第一級毒品者，處 6 月以上 5 年以下有期徒刑。
施用第二級毒品者，處 3 年以下有期徒刑。


司法院資訊處製作；財團法人民間司法改革基金會備份。
